# 非同一控制下企业合并产业基金的初始处理

提问人：smileberry 时间：2020-01-11 12:20:59
请教陈版，A公司与、B公司与C公司设立产业基金D（合伙企业），A、B为LP，C为GP及管理人，A占比45%、B占比54%、C占比1%，A公司按照权益法核算；产业基金D对外投资多家实体企业，部分构成控制，部分不构成控制；
本年，由于B公司无能力出资，导致A公司几乎承担了全部D基金的可变回报，A需将D纳入合并范围。
假设在合并时点，A公司已投入至产业基金D出资 5000 万，其中 2000 万投资于能够控制的实体公司E、 1500 万投资于权益法核算公司F（长投）、 1000 万投资于无影响投资公司G（其他权益工具投资）、剩余 500 万为累计支付的C公司管理费。请教合并时点应如何进行会计处理？
1 、产业基金D只从事业务投资，投资资金来源于股东投入，基金日常活动由C进行管理，投资项目由投委会进行决策，产业基金D是否能构成业务？
2 、如产业基金D构成业务，A公司在对产业基金D合并时，是否应将纳入合并范围的E公司单独作为资产组、基金及其余投资作为一个资产组进行考虑？即E：纳入合并范围构成业务，按照合并时点A对其的出资额 2000 万与合并时点可辨认净资产的差额确认商誉；其余部分：按照剩余对价与基金可辨认净资产差额确认商誉
3 、如产业基金D整体不构成业务，则由于下属E公司本身构成业务，按照合并时点A对其的出资额 2000 万与合并时点可辨认净资产的差额确认商誉；剩余对价分摊至长投及其他权益工具投资中？

回答人：chenyiwei
产业基金D本身不构成业务，但对该基金可控制的被投资企业，需考虑是否构成业务，如构成业务则视同按购买日公允价值取得其相应股权份额，构成非同一控制下合并，需按照该股权公允价值与购买日可辨认净资产公允价值份额的差额计算商誉；对基金不控制的被投资企业，分别按其购买日公允价值作为长期股权投资（权益法）或者金融资产的初始成本。

提问人：smileberry 时间：2020-01-12 16:34:02
多谢陈版，尚有如下问题：
1 、购买日是指A公司对产业基金D的合并日么？
2 、购买日的公允价值如何确定，在这个交易里，A公司的所有出资都是以前年度投资D基金的时候的出资，合并时点并未增加出资，D基金对下边的投资也已经1-2年了，可否认为基金实际的出资额即为购买日公允价值？
3 、由于基金本身不构成业务，但基金历史年度已支付管理费及其他费用，故基金本身价值已减少，在合并时点如何处理这些历史损失？
不好意思，没接触过这类业务，问题比较多，麻烦了

回答人：chenyiwei
1 、是。 2 、不可以，需重新评估确定，或者基于A购买产业基金份额的价款确定。 3 、这些损失和费用减少了购买日取得的可辨认净资产份额，但不构成商誉，直接计入损益处理。